臺灣板橋地方法院刑事判決　　　　　　　　　　　　　九十年度易字第三七五五號
　　公　訴　人　臺灣板橋地方法院檢察署檢察官
　　被　　　告　乙○○
　　　　　　　　戊○○
右列被告因違反著作權法案件，經檢察官提起公訴（九十年度偵字第一三三八三、一
三五八九、一六二一四號）及移送併案審理（九十年度偵字第一六二一八號），本院
判決如左：
    主  文
乙○○共同連續以明知為侵害著作權之物，意圖營利而交付之方法，侵害他人之著作
權，處有期徒刑伍月，如易科罰金以佰元折算壹日。扣案如附表一、二所示之盜版
ＣＤ、ＶＣＤ及新台幣參佰元，均沒收。
戊○○共同以明知為侵害著作權之物，意圖營利而交付之方法，侵害他人之著作權，
處有期徒刑參月，如易科罰金以佰元折算壹日。扣案如附表一所示之盜版ＣＤ、Ｖ
ＣＤ，均沒收。
    事  實
一、乙○○明知真實姓名年籍不詳綽號「阿猴」之成年男子所販賣如附表一（一）、
    二所示「珍珠港」等盜版影片（即ＶＣＤ）及附表一（二）所示「重生」、「關
    不住」等盜版音樂光碟片（即ＣＤ），均係未經著作權人【盜版影片之著作權人
    詳如附表一（一）、二所示，盜版音樂光碟片之著作權人則如附表一（二）所示
    】，授權或同意而擅自重製，為侵害著作權之物，仍以每片ＶＣＤ新台幣（下同
    ）九十元、每片ＣＤ四十元價格，向「阿猴」買入ＶＣＤ一百五十片、ＣＤ十餘
    片（確實數量不詳），並意圖營利，基於販賣盜版ＣＤ、ＶＣＤ之概括犯意，自
    九十年八月七日下午三時某分起，在位於臺北縣三重市重新橋下二重疏洪道之夜
    市內擺設攤位，陳列如附表一所示侵害著作權之ＶＣＤ、ＣＤ，並依序各以每部
    一百五十元、一百元之價格出售交付予不特定之顧客；戊○○為乙○○之友人，
    於九十年八月七日晚間八時某分許，行經上址攤位處，因乙○○欲前往就醫而央
    求戊○○代為看顧攤位，其等即約定當晚販售所得歸戊○○所有，戊○○明知該
    攤位所販售者為前述侵害他人著作權之盜版物品，仍與乙○○基於共同販賣盜版
    物品之犯意聯絡，於當日晚間八時某分許，獨自在上述攤位陳列如附表一所列之
    盜版ＶＣＤ、ＣＤ，惟尚未及售出，即於同日晚間十時許，在該攤位上當場為警
    查獲，並扣得如附表一所示之盜版ＶＣＤ七十五片及ＣＤ九片。乙○○承前販賣
    盜版ＶＣＤ牟利之概括犯意，復於九十年八月九日下午五時某分起，在同一地點
    ，擺設攤位陳列、販售如附表二所示其前向「阿猴」購買尚未經查扣之盜版ＶＣ
    Ｄ，迨至同日晚上八時三十分許，亦經警在同一地點查獲，並扣得如附表二所示
    之盜版ＶＣＤ四十八片及販售盜版ＶＣＤ所得三百元。
二、案經如附表一、二所示之著作財產權人訴由臺北縣警察局三重分局報請臺灣板橋
    地方法院檢察署檢察官偵查起訴及移送併案審理。
    理  由
一、訊之被告乙○○、戊○○固對其等於上述各該時地，擺設攤位販賣盜版ＶＣＤ及
    ＣＤ而經警查獲之事實坦承不諱，惟均辯稱：其等不知所販售之ＶＣＤ、ＣＤ係
    盜版云云。經查，右揭事實，業據告訴代理人江文博、甲○○、丁○○分別於警
    訊及偵審中均指訴甚詳，而扣案附表一、二所示之ＶＣＤ、ＣＤ，均係未經表列
    著作權人授權或同意而擅自重製，為侵害著作權之物乙節，有鑑識報告、著作權
    證明書及公司執照、營利事業登記證等件附於偵查卷可稽。則查，被告乙○○於
    本院調查時既自承其係以每片ＶＣＤ九十元、每片ＣＤ四十元價格，向「阿猴」
    買入等語（見本院九十年十二月十八日訊問筆錄），是被告乙○○以如此低廉之
    價格買進ＶＣＤ、ＣＤ，其辯稱不知係盜版物品，已非無疑；況經本院調閱扣案
    之ＶＣＤ、ＣＤ當庭勘驗之結果，其中ＶＣＤ之部分，外殼包裝紙明顯係影印而
    來，紙質粗糙，其上之文字介紹並不完整，ＣＤ部分，則未以硬殼包裝，用以包
    裝之硬紙色彩亦不鮮豔，該等盜版ＶＣＤ、ＣＤ之封面，且無印製發行廠商名稱
    及商標，均顯係盜版物品等節，有本院九十年十二月三十一日審判筆錄一份可按
    ，足見被告乙○○應明知上述ＶＣＤ、ＣＤ係盜版物品，而仍陳列販賣牟利至明
    。又被告戊○○於警訊及偵查中亦均已供承伊知悉如附表一所列之ＶＣＤ、ＣＤ
    係盜版物品，係因被告乙○○身體不適，請伊代為看顧至當日晚上十一時，並約
    定販售所得歸伊所有等語無訛（見九十年度偵字第一三三八三號偵查卷第六頁背
    面、第三五頁背面、第三六頁），益見被告二人均明知上述ＶＣＤ、ＣＤ係盜版
    物品，而仍圖利共同陳列販賣不虛。是被告二人前開所辯，均係事後圖卸之詞，
    尚難採信，從而本件事證已臻明確，被告二人之犯行均堪以認定，應依法論科。
二、被告二人明知上開盜版ＶＣＤ、ＣＤ為侵害他人著作權之物，竟意圖營利，於前
    揭各該時地擺設攤位，由被告乙○○以每片ＶＣＤ九十元、每片ＣＤ四十元之價
    格買入後，再以每片ＶＣＤ一百五十元、每片ＣＤ一百元之價格售予不特定之人
    ，從中賺取差價，核其等所為，均係違反著作權法第八十七條第二款規定，應各
    依同法第九十三條第三款處斷。被告二人基於營利之意圖而持有、陳列、販賣上
    開盜版ＶＣＤ、ＣＤ，其低度之意圖散布而陳列、持有之行為，為高度之意圖營
    利而交付之行為所吸收，不另論罪。被告乙○○先後多次犯行，時間緊接，方法
    相同，觸犯構成要件相同之罪名，顯係基於概括犯意為之，為連續犯，應依刑法
    第五十六條規定以一罪論並加重其刑。另臺灣板橋地方法院檢察署九十年度偵字
    第一六二一八號移送併案部分與前述被告乙○○之部分，具有實質上一罪之關係
    ，且經公訴人移送併案審理，本院自得一併審判。而附表一所示之告訴人固未就
    被告乙○○於九十年八月七日下午三時某分許該次販賣盜版ＶＣＤ、ＣＤ之犯行
    提起告訴，然該告訴人已就共同被告戊○○之部分提起告訴，並據公訴人提起公
    訴，依告訴之主觀不可分原則，本院就被告乙○○該次犯行，亦得併予審究，附
    此敘明。爰分別審酌被告二人之品行，與其等犯罪之動機、目的、手段、智識程
    度、所販賣侵害告訴人著作權之盜版物品數量暨各次販賣之次數，及犯罪後態度
    不佳仍飾詞否認犯行等一切情狀，各量處如主文所示之刑，並均諭知易科罰金之
    折算標準，以示懲儆。
三、扣案如附表一、二所示之盜版ＣＤ、ＶＣＤ，均係被告乙○○所有，供犯本罪所
    用之物，而現金三百元，則為其販賣盜版物品犯罪所得之物，此據被告乙○○陳
    明在卷，爰依刑法第三十八條第一項第二款、第三款之規定，予以各宣告沒收。
據上論斷，應依刑事訴訟法第二百九十九條第一項前段，著作權法第九十三條第三款
，刑法第十一條前段、第二十八條、第五十六條、第四十一條第一項、第三十八條第
一項第二款、第三款，罰金罰鍰提高標準條例第二條，判決如主文。
本案經檢察官李吉祥到庭執行職務。
中      華      民      國      九十一    年     一    月      十四     日
                                  臺灣板橋地方法院刑事第一庭
                                      法  官  邱  靜  琪
【附表一】：
（一）、影片部分：
編號  影  片  名  稱著  作  財  產  權  人            數量
一    珍珠港            美商迪士尼企業股份有限公司        九片
二    劍魚              美商時代華納娛樂公司              十片
三    貓狗大戰          同右                              二片
四    人工智慧          同右                              八片
五    進化特區          美商哥倫比亞影片股份有限公司      十六片
六    龍吻              同右                              二片
七    太空戰士          同右                              四片
八    獸性大發          同右                              八片
九    怪醫杜立德二      美商二十世紀福斯影片股份有限公司  八片
十    侏儸紀公園三      美商美國環球影片股份有限公司      二片
十一  古墓奇兵          美商派拉蒙影片股份有限公司        六片
（二）、音樂光碟片部分：
編號  音樂光碟片名稱    著  作  財  產  權  人            數量
一    重生              丙○○○○傳播股份有限公司        五片
二    關不住            丙○○○○傳播股份有限公司        四片
【附表二】：
編號  影  片  名  稱    著  作  財  產  權  人            數量
一    珍珠港            美商迪士尼企業股份有限公司        六片
二    劍魚              美商時代華納娛樂公司              十二片
三    進化特區          美商哥倫比亞影片股份有限公司      十片
四    太空戰士          同右                              八片
五    獸性大發          同右                              十二片
右正本證明與原本無異。
如不服本判決，應於判決送達後十日內向本院提出上訴狀 (應附繕本) ，上訴於臺灣
高等法院。
                                          書記官  黃  頌  棻
中      華      民      國     九十一     年     一    月      十七     日
附錄本案論罪科刑法條全文
著作權法第九十三條：
有左列情形之一者，處二年以下有期徒刑，得併科新臺幣十萬元以罰金：
一、侵害第十五條至第十七條規定之著作人格權者。
二、違反第七十條規定者。
三、以第八十七條各款方法之一侵害他人之著作權者。
